臺灣高等法院刑事判決　　　　　　　　　　　　　九十一年度上訴字第二五三三號
　　上　訴　人　甲○○
　　即　被　告
右上訴人因違反槍砲彈藥刀械管制條例案件，不服台灣桃園地方法院九十年度訴字第
二一一五號，中華民國九十一年六月五日第一審判決（起訴案號：台灣桃園地方法院
檢察署九十年度偵字第四二六三號），提起上訴，本院判決如左：
    主  文
原判決撤銷。
甲○○未經許可，持有可發射子彈具有殺傷力之改造玩具手槍，處有期徒刑壹年陸月
，併科罰金新臺幣貳拾萬元，罰金如易服勞役，以罰金總額與陸個月之日數比例折算
。
仿ＳＭＩＴＨ＆ＷＥＳＳＯＮ廠轉輪手槍製造之改造金屬玩具手槍壹支（槍枝管制編
號0000000000號）、改造點三八左輪槍子彈伍顆，均沒收。
    事  實
一、甲○○未經許可於民國八十九年七月間，閱讀某跳蚤雜誌廣告，以新臺幣（下同
    ）三萬元之價格，向年籍不詳自稱係「李阿水」之人，購買可發射子彈具有殺傷
    力之仿ＳＭＩＴＨ＆ＷＥＳＳＯＮ廠轉輪手槍製造之改造金屬玩具手槍乙支（槍
    枝管制編號0000000000號）及具有殺傷力之改造點三八左輪槍子彈八
    顆（其中三顆已因試射而滅失），雙方並在臺北縣三重市某處交貨，甲○○即自
    該時取得起，未經許可，無故加以持有前開可發射子彈具殺傷力之改造轉輪玩具
    手槍乙支及具殺傷力之改造點三八左輪槍子彈八顆，並將之藏置在桃園縣中壢市
    上三座屋三六之二０七號住處。迨九十年三月六日二十二時三十分許，在上址為
    警查獲，並扣得前開可發射子彈具殺傷力之改造轉輪手槍乙支、具殺傷力之改造
    點三八左輪槍子彈八顆。
二、案經桃園縣警察局平鎮分局報請臺灣桃園地方法院檢察署檢察官偵查起訴。
    理  由
一、右揭犯罪事實，業據被告甲○○於調查時坦承不諱，並經證人邱審寬、曾廣均二
    人於警訊時證稱前揭之槍彈為被告所持有，且有前揭查獲之改造轉輪金屬玩具手
    槍乙支（槍枝管制編號0000000000號）及改造點三八左輪槍子彈八顆
    扣案可證。而被告持有之前揭改造轉輪金屬玩具手槍、改造點三八左輪槍子彈經
    送內政部警政署刑事警察局鑑驗，其中上開扣案之（槍枝管制編號000000
    0000號）之轉輪手槍乙支係仿ＳＭＩＴＨ＆ＷＥＳＳＯＮ廠轉輪手槍製造之
    金屬玩具手槍將槍管及轉輪彈倉內阻鐵拆除而成之改造手槍，機械性能良好，認
    具有殺傷力；而扣案之點三八左輪槍子彈八顆，係玩具手槍用金屬彈殼加裝直徑
    約七．八０ｍｍ圓錐狀之土造金屬彈頭改造而成，經試射三顆結果，均能擊發，
    認均具殺傷力乙節，有內政部警政署刑事警察局九十年三月二十二日刑鑑字第三
    六九四七號鑑驗通知書乙紙在卷可稽，本件事證明確，被告犯行堪以認定。
二、核被告甲○○所為，係犯槍砲彈藥刀械管制條例第十一條第四項之未經許可持有
    可發射子彈具有殺傷力之改造玩具手槍罪、同條例第十二條第四項之未經許可持
    有子彈罪。被告以一持有行為，觸犯上開二罪名，為想像競合犯，應從一重論以
    槍砲彈藥刀械管制條例第十一條第四項之罪。
三、原審以被告罪證明確予以論罪科刑，固非無見，惟原判決係論處被告槍砲彈藥刀
    械管制條例第十一條第四項、第十二條第四項之罪，但於該判決理由二末，又認
    係犯同條例第八條，尚有未洽，且原判決主文係諭知罰金如易服勞役，以罰金總
    額與陸個月之日數比例折算，此際即不用引現行法規所定貨幣單位折算新臺幣條
    例第二條之規定，原判決論斷欄併予引用，亦有未合，被告空言以怕影響兵役而
    上訴，為無理由，惟原判決既有上開之未洽，即屬無可維持，應由本院予以撤銷
    改判，爰審酌被告犯罪動機、目的、手段、持有槍枝子彈之種類、數量、對社會
    所生之危害及其犯後坦承犯行等一切情狀，量處如主文所示之刑，其中判處罰金
    部分並諭知易服勞役之折算標準。又槍砲彈藥刀械管制條例第十九條有關強制工
    作之規定，業於九十年十一月十四日經修正刪除，且查本件尚無證據足以證明被
    告有犯罪之習慣或以犯罪為常業或因遊蕩或懶惰成習而犯罪之情形，爰不為保安
    處分之諭知。扣案具殺傷力之仿ＳＭＩＴＨ＆ＷＥＳＳＯＮ廠轉輪手槍製造之改
    造金屬玩具手槍乙支（槍枝管制編號0000000000號）及具有殺傷力之
    改造點三八左輪槍子彈五顆均為違禁物（另查獲之三顆改造玩具子彈，因經鑑驗
    試射而滅失），爰依刑法第三十八條第一項第一款之規定為沒收之諭知。至其餘
    扣案之不具殺傷力之玩具轉輪手槍乙支、甲○○另於八十九年年初購買之不具殺
    傷力之仿貝瑞塔模型玩具手槍乙支（槍枝管制編號0000000000號，槍
    管具阻鐵，無法供擊發子彈，不具殺傷力）、仿ＷＡＬＴＨＥＲ廠半自動八釐米
    模型玩具手槍乙支（槍枝管制編號0000000000號，欠缺彈匣，槍管、
    滑套未能固定於槍身上，不具殺傷力）、及貝瑞塔子彈半成品十一顆（含金屬彈
    殼十一顆及金屬彈頭十一顆）、子彈殼半成品五九顆、通槍條二支等物，因非屬
    違禁物，且非被告供本件犯罪所用或預備供犯罪所用之物，爰不為沒收之諭知。
四、被告經合法傳喚，無正當理由不到庭，爰不得其陳述逕行判決。
據上論斷，應依刑事訴訟法第三百六十九條第一項前段、第三百七十一條、第三百六
十四條、第二百九十九條第一項前段，槍砲彈藥刀械管制條例第十一條第四項、第十
二條第四項，刑法第十一條前段、第五十五條、第四十二條第三項、第三十八條第一
項第一款判決如主文。
本案經檢察官蔡瑞宗到庭執行職務。
中      華      民      國    九十一    年     十一     月     十九     日
                              臺灣高等法院刑事第十七庭
                                  審判長法  官  陳  正  雄
                                        法  官  許  錦  印
                      法  官  許  宗  和
右正本證明與原本無異。
如不服本判決應於收受送達後十日內向本院提出上訴書狀，其未敘述上訴之理由者並
得於提起上訴後十日內向本院補提理由書（均須按他造當事人之人數附繕本）。
                                        書記官  廖  艷  莉
中      華      民      國    九十一    年     十一     月     二十五   日
